【裁判字號】    95,訴,2780
【裁判日期】    951215
【裁判案由】    第三人異議之訴
【裁判全文】
臺灣臺中地方法院民事判決  95年度訴字第2780號
原      告  丙○○即波穩特實業社
被      告  美商花旗銀行股份有限公司
法定代理人  乙○○
訴訟代理人  甲○○
當事人間第三人異議之訴事件，本院於95年12月1日言詞辯論終
結，判決如下：
    主    文
本院九十五年度執字第三三九四三號給付票款強制執行事件，就
原告所有如附表所示之動產所為查封之強制執行程序，應予撤銷
。
訴訟費用由被告負擔。
    事實及理由
一、原告主張：鈞院95年度執字第33943號強制執行事件，關於
    債務人陳福生積欠被告票款債務，經被告於民國（下同）95
    年8月15日查封如附表所示之動產，除編號1、5係客戶送修
    之物品外，其餘均為原告所購買，並非債務人陳福生所有，
    故依據強制執行法第15條之規定提起第三人異議之訴，並聲
    明：鈞院93年度執夏字第33943號因給付票款強制執行事件
    ，就原告所有如附表所示動產所為查封之強制執行程序，應
    予撤銷。
二、被告則以：系爭執行標的物於查封時，債務人在場未為反對
    表示，且籍設查封地點等語置辯，並聲明：駁回原告之訴。
三、本件原告主張本院95年度執字第33943號強制執行事件，關
    於債務人陳福生、潘雪芬積欠被告票款債務，經被告於95年
    8月15日查封如附表所示之動產，其中附表編號1、5所示之
    動產為客戶即訴外人東勢吳生先及郭明正等人所送修之電視
    ，而附表編號2、3、4、6 、7則為原告設立之初委由訴外人
    鍵富工程行在營業所安裝之物品，均非債務人陳福生所購買
    ，有原告提修理登記簿一本及估價單、出貨驗收單等為證，
    且為被告所不爭執，被告雖以前詞置辯，惟設籍該址與該地
    址內動產權利歸屬何人間，並無關連性，又債務人陳福生於
    執行查封時之表現亦無法為所有權歸屬之認定，被告對於附
    表所示物品為訴外人陳福生所有，既未能提出任何證據證明
    ，所辯顯無可採。此外，本件原告自93年9月13日起，即以
    附表所示物品遭查封時之地點即台中市○○街101巷2號為營
    業所在地，有原告於前開強制執行事件聲明異議時所提出附
    於前開卷內之原告之營業事業登記證可稽，且審酌該營利事
    業登記證所載資料顯示，原告核准設立之日期與前開由鍵富
    工程行出立之估價單日期即93年9月間相近，益證，原告主
    張系爭查封物品編號1、5為客戶所送修暫由伊保管及編號2
    、3 、4、6、7等為其所有，應屬可採。
五、按強制執行法第15條所謂就執行標的物有足以排除強制執行
    之權利者，係指對於執行標的物有所有權、典權、留置權、
    質權存在情形之一者而言。最高法院68年台上字第3190號著
    有判例。本件系爭附表編號1、5所示之動產，既為原告之客
    戶所送修，依民法第928條之規定，原告於送修客戶尚未清
    償修繕費用前，對占有之送修物品即附表編號1、5等物品自
    有留置權，又附表編號2、3、4、6、7等物品則為原告所有
    ，已詳述如前，該動產遭被告向本院聲請強制執行查封，目
    前尚未拍定，業經本院調查前開執行卷宗核閱屬實。從而，
    原告依強制執行法之規定，訴請撤銷本院95年度執字第3394
    3號給付票款強制執行事件，就原告有留置權之如附表編號1
    、5所示之動產及原告有所有權之附表編號2、3、4、6 、7
    所示動產所為之查封強制執行程序，為有理由，應予准許。
六、訴訟費用負擔之依據：民事訴訟法第78條。
中    華    民    國    95    年    12    月    15   日
                  民事第三庭    法  官  林靜芬
正本係照原本作成。
如對本判決上訴，須於判決送達後20日內向本院提出上訴狀。
中    華    民    國    95    年    12    月    15   日
                                書記官


司法院資訊處製作；財團法人民間司法改革基金會備份。
